【裁判字號】    98,消債更,115
【裁判日期】    980827
【裁判案由】    聲請更生程序
【裁判全文】
臺灣彰化地方法院民事裁定           98年度消債更字第115號
聲  請  人  甲○○
代  理  人  劉惠利律師
上列當事人聲請消費者債務清理事件，本院裁定如下：
    主  文
債務人甲○○自中華民國九十八年八月二十七日下午四時起開始
更生程序。
命司法事務官進行本件更生程序。
    理  由
一、按法院開始更生程序之裁定，應載明其年、月、日、時，並
    即時發生效力。次按法院裁定開始更生或清算程序後，得命
    司法事務官進行更生或清算程序，必要時得選任律師、會計
    師或其他適當之自然人或法人為監督人或管理人，消費者債
    務清理條例第45 條第1項、第16條第1項定有明文。
二、本件聲請人即債務人主張：其有不能清償之虞之情事，前曾
    提出債權人清冊，以書面向最大債權金融機構美商花旗銀行
    股份有限公司（下稱美商花旗銀行），依「中華民國銀行公
    會會員辦理消費金融案件無擔保債務協商機制」，請求共同
    協商債務清償方案，並於民國95年5月18日協商成立，約定
    自95年6月份起，分80期，利率12.88%，每月應繳金額新臺
    幣（下同）7,776元。惟聲請人每月之薪資收入僅約23,000
    元，致聲請人在清償月付額後僅餘15,224元，而聲請人尚有
    兒子二人及配偶一人（於97年2月失業）需要扶養，此外還
    需支應自己日常生活中不可避免之開銷，如醫療費、交通費
    、勞健保費、膳食費等，是以聲請人每月約23,000元之薪資
    收入，聲請人實已無法繼續依協商條件每月清償7,776元，
    故聲請人有因不可歸責於己之事由致履行顯有重大困難之情
    事。又聲請人無擔保或無優先權之債務總額未逾12,000,000
    元，復未經法院裁定開始清算程序或宣告破產，爰向本院聲
    請更生等語。
三、經查，聲請人所主張之上開事實，業據提出債權人清冊、95
    年協商成立協議書影本、財產及收入狀況說明書、在職暨薪
    資證明、個人日常生活支出明細表、戶籍謄本、全國財產稅
    總歸戶財產查詢清單、財政部臺灣省中區國稅局95、96年度
    綜合所得稅各類所得資料清單、財團法人聯合徵信中心資料
    、債務人配偶財產清單、專案約聘人員證明書、支出證明收
    據等件為證，核無不合。是以聲請人每月之平均收入雖約有
    23,000元，惟扣除聲請人與其配偶葉凱列依行政院主計處98
    年度公告每人每月最低生活費9,829元，以及二名未成年子
    女乙○○、丙○○每月約6, 833元（以98年度每人免稅額
    82,000元計算）之生活費後，聲請人實已無法再依原協商條
    件履行，其於97年6月毀諾，確具有因不可歸責於己之事由
    致履行顯有重大困難之情事。此外，本件復查無聲請人有消
    費者債務清理條例第6條第3項、第8條或第46條各款所定駁
    回更生聲請之事由存在，則聲請人聲請更生，應屬有據，並
    依上開規定命司法事務官進行本件更生程序，爰裁定如主文
    。
中    華    民    國    98    年    8     月    27    日
              民事第一庭    法      官  康弼周
以上正本係照原本作成。
本件不得抗告
本裁定已於98年8月27日下午4時公告。
中    華    民    國    98    年    8     月    27    日
                            書  記  官  陳文俊


司法院資訊處製作；財團法人民間司法改革基金會備份。
